臺灣高等法院交通事件裁定　　　　　　100年度交抗字第307號
抗　告　人
即受處分人　黃華昌
上列抗告人因違反道路交通管理處罰條例案件，不服臺灣板橋地
方法院，中華民國100年2月17日所為裁定（99年度交聲字第4482
號），提起抗告，本院裁定如下：
    主  文
抗告駁回。
    理  由
一、按汽車駕駛人行經有燈光號誌管制之交岔路口闖紅燈者，處
    新臺幣1,800元以上5,400元以下罰鍰，並記違規點數3點，
    道路交通管理處罰條例第53條第1項、第63條第1項第3款定
    有明文。
二、原裁定意旨略以：受處分人黃華昌騎乘車號BLP-757號重型
    機車，於99年10月2日下午6時20分許，沿臺北縣永和市（現
    改為新北市永和區○○○路由永貞路往林森路方向行駛，駛
    至與國中路設有燈光號誌管制之交岔路口時，遇紅燈未依規
    定停等，逕自左轉國中路闖越紅燈之違規事實，業經臺北縣
    政府警察局（現改制為「新北市政府警察局」）永和分局函
    陳查報屬實無訛，有該分局99年11月1日北縣警永交字第099
    0037646號函影本1紙在卷可稽，復有證人即舉發警員蔡明儒
    到庭證述明確，並提出舉發違規現場地圖及照片佐參。且受
    處分人於聲明異議狀中亦載稱「三、該違規通知單違規事實
    記載『紅燈亮起3秒後闖紅燈（永亨路左轉國中路）』，事
    實上『該3秒』為聲明人在永亨路待（代）轉區○○○○路
    左右轉均無車後之等待時間，才能起步直行國中路」等語，
    足見受處分人對其本件係於該交岔路紅燈亮起3秒後，始自
    永亨路機車紅燈停等區○○○○路之事實並不爭執，雖受處
    分人後於原審改稱：其從永和永亨路欲左轉國中路，因為路
    口沒有兩段式左轉的待轉區，所以先騎到永亨路的右側路邊
    ，等永亨路行車方向變成紅燈時，其再往國中路方向行駛云
    云，然此與前揭異議狀意旨所述情節相異，應係飾卸之詞，
    殊無足取。從而，原審以原處分機關援引上開規定，裁處罰
    鍰新臺幣1,800元，並記違規點數3點，並無不當，而駁回受
    處分人之異議，核無不合。
三、抗告意旨略以：依舉發員警蔡明儒之證述，當時路口有修車
    廠擋住視線，且其係迴轉欄停舉發受處分人，顯見員警是在
    看不清楚，又逆向迴轉運動中舉發，當時並無任何科學證據
    可供證明，如何能正確估計受處分人係於紅燈關鍵3秒後左
    轉，舉發即有待商榷。另永亨路為永和區通往永福橋或福和
    橋主要通道，原審判斷車道不寬及路側無空間容其停等均與
    事實不符，懇請撤銷原裁定，更為適當裁定云云。經查：證
    人蔡明儒於原審係證稱：我與同事站在國中路面對永亨路的
    順向車道上，當時國中路行車方向燈號為綠燈，永亨路為紅
    燈，停在永亨路上的駕駛人都已停在停止線前，我們才看到
    受處分人紅燈左轉，就迴轉過去舉發，因路口有修車廠擋住
    視線，所以無法目擊受處分人是直接左轉或停車再轉，但那
    裡沒有劃設兩段式左轉的停等區○○○○○路上的機車在綠
    燈時直接左轉即可等語（見原審卷第20頁反面、第21頁），
    且依員警當時站立位置，雖因修車廠停放車輛阻擋視線，無
    法視及受處分人於永亨路上停止線附近之狀況，惟待受處分
    人左轉至永亨路與國中路交叉路口時，即可清楚看見，有現
    場照片及地圖在卷可查（見原審卷第27頁第3張照片、第23
    頁），再審酌證人蔡明儒為執行勤務之警員，受過相關執勤
    事務之專業訓練，其觀察程度自遠較一般人更為專注，故以
    證人蔡明儒本身之能力、當時現場視線及舉發地點與違規地
    點間之距離等客觀事項，足認證人蔡明儒應可正確判斷受處
    分人於行經永亨路與國中路交岔路口時，遇紅燈未依規定停
    等，逕自左轉國中路闖越紅燈之違規事實，受處分人徒以上
    詞質疑員警舉發之正確性云云，顯為事後卸責之詞，洵無可
    採。又永亨路為雙向二車道道路，各行車方向僅有一車道供
    汽車及機車通行，且道路外側即為機車停車格，並無多餘空
    間容受處分人停等待轉，亦有現場照片可查（見原審卷第30
    頁），受處分人空言指摘原審判斷車道不寬無空間容其停等
    與事實不符云云，亦無足採。況證人蔡明儒已明確證述須待
    永亨路綠燈始能左轉至國中路，故縱受處分人有先在永亨路
    右側路邊停等，待國中路綠燈再往國中路方向行駛，亦無從
    解免受處分人於紅燈時自永亨路左轉至國中路之違規行為。
    是受處分人執上理由，提起抗告，為無理由，應予駁回。
四、據上論斷，應依道路交通事件處理辦法第25條、刑事訴訟法
    第412條，裁定如主文。
中    華    民    國   100    年    3     月    25    日
                  刑事第十二庭審判長法  官  蔡永昌
                                    法  官  蔡新毅
                                    法  官  蘇隆惠
以上正本證明與原本無異。
不得再抗告。
                                    書記官  楊妙恩
中    華    民    國   100    年    3     月    25    日